臺灣板橋地方法院刑事判決　　　　　　 100年度訴字第1830號
公　訴　人　臺灣板橋地方法院檢察署檢察官
被　　　告　林信達
上列被告因違反毒品危害防制條例案件，經檢察官提起公訴（10
0 年度毒偵字第3863號），嗣被告於準備程序中就被訴事實為有
罪之陳述，經本院告知簡式審判程序之旨，並聽取被告與公訴人
之意見後，本院合議庭裁定由受命法官獨任進行簡式審判程序，
判決如下：
    主  文
林信達施用第一級毒品，累犯，處有期徒刑壹年，扣案之第一級
毒品海洛因參包（驗後合計淨重肆點貳參公克）暨其包裝袋參只
、第二級毒品甲基安非他命參包（驗後分別淨重壹點貳陸陸柒公
克、零點柒玖陸捌公克、零點壹玖伍柒公克）暨其包裝袋參只，
均沒收銷燬之，扣案之磨粉機壹台、漏斗壹個、甲基安非他命吸
食器貳組、玻璃球吸食器肆顆、分裝吸管壹支，均沒收之。
    事  實
一、林信達前因施用毒品案件，經本院以98年度毒聲字第1830號
    裁定送觀察勒戒後，因認無繼續施用毒品之傾向，於民國99
    年1 月21日執行完畢釋放，由臺灣板橋地方法院檢察署檢察
    官以98年度毒偵字第7315號為不起訴處分確定；又其前於96
    年間因犯詐欺案件，經臺灣臺中地方法院以96年度易字第63
    0 號判處有期徒刑5 月、減為有期徒刑2 月又15日確定，甫
    於96年12月1 日縮刑期滿執行完畢。詎其仍不知悔改，猶基
    於施用第一級毒品海洛因及施用第二級毒品甲基安非他命之
    犯意，於100 年5 月27日下午3 時許，在其位於新北市○○
    區○○路4 段237 號10樓之5 之租屋處，以將海洛因、甲基
    安非他命一同置於玻璃球內並點火燒烤吸食煙霧之方式，同
    時施用海洛因及甲基安非他命1 次。嗣於同日晚間10時30分
    許，為警在上址查獲，並扣得海洛因3 包（驗後淨重合計4.
    23公克）、甲基安非他命3 包（驗後分別淨重1.2667公克、
    0.7968公克、0.1957公克）、磨粉機1 台、漏斗1 個、甲基
    安非他命吸食器2 組、玻璃球吸食器4 顆、分裝吸管1 支等
    物，並經林信達同意採集其尿液送驗後，結果呈鴉片類及安
    非他命類陽性反應，始悉上情。
二、案經新北市政府警察局淡水分局報告臺灣板橋地方法院檢察
    署檢察官偵查起訴。
    理  由
一、本件被告林信達所犯係死刑、無期徒刑、最輕本刑為3 年以
    上有期徒刑以外之罪，其於準備程序中就被訴事實為有罪之
    陳述，經法官告知簡式審判程序之旨，並聽取公訴人及被告
    之意見後，認為適宜由受命法官獨任進行簡式審判程序，依
    刑事訴訟法第273 條之1 第1 項規定，裁定由受命法官獨任
    進行審判程序，合先敘明。
二、查被告前因施用毒品案件，經本院以98年度毒聲字第1830號
    裁定送觀察勒戒後，嗣認無繼續施用毒品之傾向，於99年1
    月21日釋放出所等情，有臺灣高等法院被告前案紀錄表在卷
    可查。詎其又於該案觀察、勒戒執行完畢釋放後5 年內，再
    犯本件施用毒品之犯行，是依毒品危害防制條例第23條第2
    項之規定，本件檢察官之起訴合法，合先敘明。
三、訊據被告對於前揭犯罪事實均坦承不諱（院卷二第39頁），
    且有新北市政府警察局淡水分局搜索扣押筆錄、扣押物品目
    錄表、台灣檢驗科技股份有限公司濫用藥物檢驗報告、交通
    部民用航空局航空醫務中心毒品鑑定書、新北市政府警察局
    查獲毒品案件尿液檢體監管紀錄表、法務部調查局濫用藥物
    實驗室鑑定書等在卷可查（偵卷第13-14 、16、40-41 、43
    -44 頁），足認被告自白與事實相符，是本件事證明確，被
    告所為應予依法論科。
四、核被告所為，係犯毒品危害防制條例第10條第1 項之施用第
    一級毒品罪及同條第2 項之施用第二級毒品罪。其持有海洛
    因及甲基安非他命之低度行為，分別為施用海洛因及甲基安
    非他命之高度行為所吸收，不另論罪。又公訴意旨雖認被告
    於前開時地係分別施用第一級毒品、第二級毒品各1 次，惟
    起訴書犯罪事實欄亦認為被告係同時施用前揭2 種毒品，而
    本件亦無其餘直接證據可供佐證被告施用該2 種毒品之時間
    上確有顯著之區別，是基於罪疑惟輕原則，應以被告於本院
    審理時所為之自白可採，而認其係以一行為同時觸犯施用第
    一級毒品罪與施用第二級毒品罪，為想像競合犯，應從一重
    之施用第一級毒品罪處斷。又被告有如上事實欄所述前科事
    實，有臺灣高等法院被告前案紀錄表在卷可查，其受有期徒
    刑執行完畢後，5 年以內故意再犯本件有期徒刑以上之罪，
    為累犯，應依法加重其刑。爰審酌被告前經觀察勒戒程序執
    行完畢釋放後，仍未能徹底戒絕毒品，再犯本件施用毒品犯
    行，足見其戒絕毒癮之意志不堅，未能體悟施用毒品對己身
    所造成之傷害及社會之負擔，所為顯不足取，惟念其於本院
    審理中坦承犯罪，尚有悔意，並慮及施用毒品乃戕害自身健
    康，尚未直接危害他人等一切情狀，量處如主文所示之刑，
    以資懲儆。又扣案之粉末3 包、晶體3 包等物，經送檢驗結
    果，確均分別含有海洛因、甲基安非他命成分（海洛因驗後
    淨重共4.23公克、甲基安非他命驗後分別淨重1.2667公克、
    0.7968公克、0.1957公克），有前揭法務部調查局濫用藥物
    實驗室鑑定書、交通部民用航空局航空醫務中心毒品鑑定書
    在卷足參，應依毒品危害防制條例第18條第1 項前段之規定
    ，沒收銷燬之，至裝放上開毒品之包裝袋因與毒品難以完全
    析離，且無析離之實益及必要，是該包裝袋應與毒品視為一
    體，併予沒收銷燬之；而鑑驗時用罄之毒品，因已滅失，爰
    不另諭知沒收銷燬。另扣案之磨粉機1 台、漏斗1 個、甲基
    安非他命吸食器2 組、玻璃球吸食器4 顆、分裝吸管1 支等
    物，堪認均屬被告本件施用第一、二級毒品犯行時所用之物
    ，且經被告自承為其所有（偵卷第26頁、院卷二第39頁），
    爰分別依刑法第38條第1 項第2 款之規定宣告沒收之。至其
    餘扣案之電子磅秤2 台、分裝袋187 個、帳冊1 本等物，固
    亦屬被告所有，惟與被告之施用毒品犯行並無顯然之相關性
    ，且卷內亦有被告另涉販賣第二級毒品犯嫌（經檢察官另案
    偵辦）之相關證據，應認該等物品為被告該案之重要證據，
    爰不予一併宣告沒收，併此敘明。
據上論斷，應依刑事訴訟法第273 條之1 第1 項、第299 條第1
項前段，毒品危害防制條例第10條第1 項、第2 項、第18條第1
項前段，刑法第11條、第55條、第47條第1 項、第38條第1 項第
2 款，判決如主文。
中    華    民    國   100    年    10    月    19    日
                  刑事第十六庭  法  官  黃沛文
上列正本證明與原本無異。
如不服本判決，應於判決送達後10日內敘明上訴理由，向本院提
出上訴狀 (應附繕本) ，上訴於臺灣高等法院。其未敘述上訴理
由者，應於上訴期間屆滿後20日內向本院補提理由書「切勿逕送
上級法院」。
                                 書記官  尤怡文
中    華    民    國   100    年    10    月    19    日
附錄本判決論罪法條：
毒品危害防制條例第10條
施用第一級毒品者，處 6 月以上 5 年以下有期徒刑。
施用第二級毒品者，處 3 年以下有期徒刑。